【裁判字號】    98,抗,79
【裁判日期】    980211
【裁判案由】    返還借款強制執行
【裁判全文】
臺灣高等法院臺中分院民事裁定            98年度抗字第79號
抗  告  人  皓中資產管理有限公司
                        之1
法定代理人  甲○○
上列抗告人與相對人乙○○等間返還借款強制執行事件，抗告人
對於中華民國97年12月25日臺灣臺中地方法院97年度執字第9466
6號裁定提起抗告，本院裁定如下：
      主      文
原裁定廢棄，發回臺灣臺中地方法院。
      理      由
一、抗告意旨略以：原債權人力富資產管理股份有限公司將對相
    對人乙○○、丙○○○○○○尚未清償之債權讓與馬來西亞
    商德義第一資產管理股份有限公司台灣分公司，嗣再將該債
    權轉讓與台北國鼎資產管理有限公司，於民國（以下）97年
    4月30日，再將該債權轉讓與抗告人，已生債權讓與之效力
    ，抗告人向原法院聲請執行，詎原法院竟以上開債權讓與尚
    未通知相對人，及抗告人未補正債權讓與通知之證明為由，
    駁回抗告人強制執行之聲請，即有不當等語。
二、按債權之讓與，非經讓與人或受讓人通知債務人，對於債務
    人不生效力。但法律另有規定者，不在此限，此觀民法第二
    百九十七條第一項規定自明。該規定立法之旨在於債權之讓
    與，在當事人間，於契約完成時即生效力，無須通知於債務
    人，然債務人究未知有債權讓與之事實，為保護債務人之利
    益，故使讓與人或受讓人負通知之義務，在未通知前，讓與
    行為僅當事人間發生效力，對於債務人不生效力。但受讓人
    對於債務人主張受讓事實行使債權時，既足使債務人知有債
    權讓與之事實，即應認為兼有通知之效力（最高法院22年上
    字第1162號判例參照）。又債權讓與之通知，不過為觀念通
    知，祇須使債務人知有債權移轉之事實為已足，並無一定之
    形式，起訴狀繕本之送達亦得認係債權讓與之通知。本件台
    北國鼎資產管理有限公司於97年4月30日將上開債權讓與抗
    告人等情，業據提出原債權讓與證明書為證，堪信為真實。
    該債權讓與行為，已於讓與人（台北國鼎資產管理有限公司
    ）與受讓人（抗告人）間發生效力。抗告人聲請強制執行同
    時行使債權時，應認為同時兼有通知之效力，自得聲請對相
    對人乙○○、丙○○○○○○為強制執行。乃原法院未見及
    此，遽以上開債權讓與尚未通知相對人，及抗告人未補正債
    權讓與通知之證明為由，駁回抗告之聲請，即有未洽。抗告
    論旨，指摘原裁定不當，聲明廢棄，為有理由，應由本院將
    原裁定廢棄，發回原法院為適當之處理。
三、據上論結，本件抗告為有理由。依強制執行法第三十條之一
    ，民事訴訟法第四百九十二條，裁定如主文。
中    華    民    國    98    年    2     月    11    日
                  民事第一庭    審判長法  官  吳火川
                                      法  官  胡景彬
                                      法  官  饒鴻鵬
以上正本係照原本作成。
再為抗告應以適用法規顯有錯誤為理由。
如提起再抗告者應於裁定送達後10日內向本院提出抗告理由狀（
須按照他造人數附具繕本）並繳納抗告裁判費新臺幣1,000元，
同時委任律師或具有律師資格之關係人為代理人。
                                      書記官  林明冬
中    華    民    國    98    年    2     月    11    日
                                                      Ｍ


司法院資訊處製作；財團法人民間司法改革基金會備份。
